# 求教陈版主：上年施工项目验收后，今年发现少计成本

提问人：Rosie610 时间：2023-02-08 19:25:12
企业是工程公司， 2021 年验收时确认收入同时确认了成本，但当时项目分包没有决算，账面上是按开发票金额确认的成本， 2022 年实际结算发现成本少估 430 万，这样的话是做以前年度损益调整还是做本期调整，谢谢陈老师@chenyiwei

回答人：chenyiwei
这是如何区分前期差错和会计估计变更的问题。参考《监管规则适用指引——会计类第 1 号》之“1-24 区分会计估计变更和差错更正”：
企业不应简单将会计估计与实际结果对比认定存在差错。如果企业前期作出会计估计时，未能合理使用报表编报时已经存在且能够取得的可靠信息，导致前期会计估计结果未恰当反映当时情况，则应属于前期差错，应当适用前期差错更正的会计处理方法；反之，如果企业前期的会计估计是以当时存在且预期能够取得的可靠信息为基础作出的，随后因资产和负债的当前状况及预期经济利益和义务发生了变化而变更会计估计的，则属于会计估计变更，应当适用会计估计变更的会计处理方法。
因此，需考虑少估计成本 430 万元的具体原因，考虑导致少估的因素在前期资产负债表日是否已存在，当时的估计与“当时存在且预期能够取得的可靠信息”是否对应，是否存在遗漏和错误等，确定是否构成前期差错。如果确定是前期差错的，还需要进一步确定其是否构成重大前期差错。